

Travail en équipe, Sens de l'organisation, Curiosité.

Contact

Mobile

06 26 94 01 63

Email

tarik.sadkhi@gmail.com

Adresse

MONTPELLIER - 34000

Nationalité: Française

Compétences

- PYTHON
- DJANGO
- DJANGO REST framework
- ANGULAR
- JAVASCRIPT

Liens





Langues

- Anglais
- Français
- Arabe

Centre d'intêret

- Ecriture Scénario
- Réalisation



Tarik Sadkhi

Développeur Full Stack Python / Django / Javascript

En recherche de stage concepteur développeur d'application | 3 mois à partir du 11/03/2024 au 20/06/2024

Riche de 12 ans d'expérience au sein d'Apple Retail, j'entame actuellement une reconversion professionnelle, dont j'ai franchi une première étape en devenant développeur d'applications et site web Back End en Python.

Je suis actuellement en formation en tant que développeur Full Stack

Expérience professionnelle

2022 - 2023

Open Classroom - Projets professionnels

Développeur Back-End - Python

- Front End: conception d'un site web, HTML, CSS, JS
- API: conception et implémentation d'API (Django Rest Framework, PostgreSQL, SQLite).
- Tests unitaires, fonctionnels et d'intégration. (Flask, Pytest)
- DevOps: déploiement d'application avec système de surveillance et notification d'erreurs (Heroku, Docker, DockerHub, Sentry).

2011 - 2023

Apple Retail - Montpellier / Paris

Genius

- Diagnostic & troubleshooting software (iOS & macOS).
- Réparation modulaire iPhone, iPad & Mac.
- Rédaction de documentation technique.
- Analyse des besoins du client.
- Accueil et prise de rendez vous client.
- Formateur logiciel Apple (Logic Pro Final Cut Pro X)

Formation

2023 - 2024 / DIGINAMIC - Montpellier

Concepteur développeur Full Stack en Python - Django - JS - AngularJS. (Bac + 4)

2022 - 2023 / Open Classroom

Cursus développeur d'application et site web, spécialisé Back-End en Python. (Bac + 3)

2007 - 2010 / Université Paul Valéry - Montpellier

Niveau licence cinéma et art du spectacle

2004 - 2006 / Studio M - Montpellier

BTS audiovisuel option métiers du son.